臺灣桃園地方法院民事簡易判決
111年度壢簡字第578號
原      告  陳詩穎  
送達代收人  王仲軒律師
被      告  黃安婕  

上列當事人間請求損害賠償事件，本院於民國111年9月13日言詞
辯論終結，判決如下：
    主    文
被告應給付原告新臺幣16萬元，及自民國111年1月19日起至清償
日止，按年息百分之5計算之利息。
原告其餘之訴駁回。
訴訟費用新臺幣2,100元由被告負擔新臺幣1,680元，餘由原告負
擔。
本判決原告勝訴部分得假執行。
    事實及理由
壹、程序部分：
一、按當事人喪失訴訟能力或法定代理人死亡或其代理權消滅者
    ，訴訟程序在有法定代理人或取得訴訟能力之本人承受其訴
    訟以前當然停止；上開承受訴訟人於得為承受時，應即為承
    受之聲明；當事人不聲明承受訴訟時，法院亦得依職權，以
    裁定命其續行訴訟，民事訴訟法第170條、第175條第1項、
    第178條分別定有明文。查被告甲○○起訴時為未滿20歲之未
    成年人，而應由其法定代理人代理為訴訟行為。嗣於訴訟繫
    屬中，已成年取得訴訟能力，其法定代理人之法定代理權亦
    因而消滅。因本件兩造未聲明由上開被告本人承受訴訟，由
    本院依職權裁定命被告應由本人承受訴訟，續行本件訴訟程
    序，合先敘明。
二、按訴狀送達後，原告不得將原訴變更或追加他訴。但有下列
    各款情形之一者，不在此限：三、擴張或減縮應受判決事項
    之聲明者；原告於判決確定前，得撤回訴之全部或一部。但
    被告已為本案之言詞辯論者，應得其同意；訴之撤回應以書
    狀為之。但於期日，得以言詞向法院或受命法官為之，民事
    訴訟法第255條第1項第3款、第262條第1項、第2項分別定有
    明文。經查，本件原告起訴時原列林經綸及甲○○為被告，並
    聲明：㈠林經綸應給付原告新臺幣（下同）100萬元整，並自
    起訴狀送達翌日起，按年息百分之5計算之利息；㈡甲○○、林
    經綸應連帶給付原告20萬元整，並自起訴狀送達翌日起，按
    年息百分之5計算之利息；㈢如受有利判決，願供擔保請准宣
    告為假執行。嗣於民國110年11月17日調解程序中，調解成
    立而撤回對黃勝裕之起訴（見111年度北簡字1004號卷第55
    頁至第62頁背面，下稱北簡卷），此亦經於本院111年9月13
    日審理確認在卷（見本院卷第16頁及背面），因林經綸尚未
    為本案言詞辯論，揆諸首揭規定，原告對其請求部分撤回，
    已生撤回效力。
三、被告甲○○經合法通知，無正當理由而未於言詞辯論期日到場
    ，且核無民事訴訟法第386條所列各款情形，爰依民事訴訟
    法第436條第2項、第385條第1項前段之規定，依原告之聲請
    （見本院卷第17頁），由其一造辯論而為判決。
貳、實體部分：
一、原告主張：原告與訴外人林經綸於107年4月3日結婚後，林
    經綸透過社群軟體Instagram認識被告，竟發展不正當之男
    女關係，於二人婚姻關係存續中，在台南某旅館發生性行為
    ，逾越一般男女與有配偶之人社交正常往來之分際。被告明
    知林經綸與原告為夫妻關係，仍與林經綸發展、維持不正當
    之男女關係，進而導致原告於110年8月31日與林經綸離婚、
    家庭破碎而痛苦萬分，被告上開行為已侵害原告之配偶權，
    使原告精神痛苦不已，爰依民法第184條第1項前段、第195
    條第1項、第3項之規定，提起本件訴訟等語，並聲明：㈠被
    告應給付原告新臺幣（下同）20萬元，及自起訴狀繕本送達
    翌日起至清償日止，按年息百分之5計算之利息；㈡如受有利
    判決，願供擔保請准宣告為假執行。
二、被告經合法通知，未於言詞辯論期日到場，亦未提出書狀作
    任何聲明或陳述。
三、本院得心證之理由：
  ㈠按因故意或過失，不法侵害他人之權利者，負損害賠償責任
    ；不法侵害他人之身體、健康、名譽、自由、信用、隱私、
    貞操，或不法侵害其他人格法益而情節重大者，被害人雖非
    財產上之損害，亦得請求賠償相當之金額；前2項規定，於
    不法侵害他人基於父、母、子、女或配偶關係之身分法益而
    情節重大者，準用之，民法第184條第1項前段、第195條第1
    項前段、第3項分別定有明文。又婚姻係以配偶之共同生活
    為其目的，配偶應互相協力保持其共同生活之圓滿安全及幸
    福，而配偶間互守誠實，係為確保其共同生活之圓滿安全及
    幸福之必要條件，故配偶之一方行為不誠實，破壞共同生活
    之圓滿安全及幸福者，即為違反因婚姻契約之義務而侵害他
    方之權利（最高法院55年台上字第2053判例見解可資參照）
    。準此，基於身分關係而生之配偶權，亦屬上開規定所保護
    之權利，倘配偶之一方與第三者有不誠實之行為，該行為足
    以破壞婚姻生活之圓滿安全及幸福，且情節重大，該第三者
    與不誠實之配偶，即為共同侵害配偶權之侵權行為人。
　㈡查本件原告主張之事實，業據其提出110年5月6日由林經綸所
    簽署之協議書、通訊軟體LINE對話紀錄、戶籍謄本等（北簡
    卷第17頁至第37頁、第69頁、第71頁）在卷可稽；又被告已
    於相當時期受合法通知，猶於言詞辯論期日不到場，亦未提
    出準備書狀予以爭執，是依民事訴訟法第436條第2項適用第
    280條第3項準用第1項規定，應認被告就原告主張之事實視
    同自認，堪信為真實。從而，原告依民法第184條第1項前段
    、第195條第1項、第3項之規定，請求被告負損害賠償責任
    ，應屬有據。
  ㈢又不法侵害他人之人格權，被害人受有非財產上損害，請求
    加害人賠償相當金額之慰撫金時，法院對於慰撫金之量定，
    應斟酌實際加害情形、所造成之影響、被害人所受精神上痛
    苦之程度、雙方之身分、地位、經濟狀況及其他各種情形，
    以核定相當之數額（最高法院47年台上字第1221號、51年台
    上字第223號及76年台上字第1908號判例見解可資參照）。
    本院審酌被告與林經綸交往之期間、程度等情，可認原告所
    受之侵害及痛苦程度甚鉅，再衡及兩造之身分、地位、教育
    程度、家庭狀況、經濟狀況等一切情狀（見本院卷第16頁背
    面、個資卷），認原告請求之精神慰撫金應以16萬元為適當
    。逾此部分，則無理由，應予駁回。
四、按給付無確定期限者，債務人於債權人得請求給付時，經其
    催告而未為給付，自受催告時起，負遲延責任。其經債權人
    起訴而送達訴狀與催告有同一之效力。又遲延之債務，以支
    付金錢為標的者，債權人得請求依法定利率計算之遲延利息
    。但約定利率較高者，仍從其約定利率，而應付利息之債務
    ，其利率未經約定，亦無法律可據者，週年利率為百分之5
    ，民法第229條第2項、第233條第1項、第203條分別定有明
    文。經查，本件原告對被告之損害賠償債權，係以支付金錢
    為標的，無確定期限，又未約定利息，則被告應自受催告時
    起，負遲延責任。是原告就上述得請求之金額，併請求自起
    訴狀繕本送達被告之翌日即111年1月19日起（見北簡卷第85
    頁）至清償日止，按年息百分之5計算之利息，洵屬有據。
五、綜上所述，原告依民法第184條第1項前段、第195條第1項、
    第3項之規定，請求被告給付如主文第1項所示，為有理由，
    應予准許。逾此範圍，為無理由，應予駁回。
六、本件原告勝訴部分，係就民事訴訟法第427條適用簡易訴訟
    程序所為被告敗訴之判決，依同法第389條第1項第3款之規
    定，應依職權宣告假執行。原告固陳明願供擔保請准宣告假
    執行，然此僅促使本院依職權發動，毋庸為准駁之諭知。
七、訴訟費用負擔之依據：民事訴訟法第79條。並依職權確定訴
    訟費用額為第一審裁判費2,100元。
中　　華　　民　　國　　111 　年　　9 　　月　　28　　日
                  中壢簡易庭  法  官  林莆晉
以上為正本係照原本作成。
如不服本判決，應於送達後20日內，向本院提出上訴狀並表明上
訴理由，如於本判決宣示後送達前提起上訴者，應於判決送達後
20日內補提上訴理由書（須附繕本）。
如委任律師提起上訴者，應一併繳納上訴審裁判費。 
中　　華　　民　　國　　111 　年　　9 　　月　　28　　日
　　　　　　　　　　　　　　　書記官  陳香菱